【裁判字號】    98,裁,57
【裁判日期】    980115
【裁判案由】    商業登記法
【裁判全文】
最  高  行  政  法  院  裁  定
                                        98年度裁字第57號
上  訴  人  甲○
被 上訴 人  臺南市政府
代  表  人  乙○○
上列當事人間商業登記事件，上訴人對於中華民國97年9月30日
高雄高等行政法院97年度簡再字第4號判決，提起上訴，本院裁
定如下：
    主  文
上訴駁回。
上訴審訴訟費用由上訴人負擔。
    理  由
一、按對於適用簡易程序之裁判提起上訴，須經本院許可。前項
    許可，以訴訟事件所涉及之法律見解具有原則性者為限，行
    政訴訟法第235條定有明文。所謂「訴訟事件所涉及之法律
    見解具有原則性者」，係指該事件所涉及之法律問題意義重
    大，而有加以闡釋之必要情形而言，例如第一審判決對於行
    政命令是否牴觸法律所為之判斷，或就同類事件所表示之法
    律見解，與其他高等行政法院或最高行政法院所表示之見解
    牴觸等情形。
二、上訴人未經核准設立登記，擅自於臺南市○區○○路2段309
    號3樓(下稱系爭地點)以「SO會館」名義，經營「飲酒店業
    」及「飲料店業」，經臺南市警察局第六分局員警於民國(
    下同)95年8月13日臨檢查獲後，函請被上訴人處理。被上訴
    人所屬公共安全聯合稽查小組嗣於95年9月5日前往系爭地點
    稽查，發現該處仍在營業中。被上訴人遂以上訴人違反商業
    登記法第3條規定，仍依同法第32條第1項規定，以95年9月
    11日南市建商字第09541046170號裁處書處上訴人罰鍰新臺
    幣（下同）1萬2,000元，並應自即日起停業之處分。上訴人
    不服，循序提起行政訴訟，經原審以96年度簡字第345號簡
    易判決駁回其訴，因再審原告未提起上訴而確定。嗣再審原
    告因認該判決有行政訴訟法第273條第1項第11款之再審事由
    ，遂向原審提起再審之訴，復經原審法院97年度簡再字第4
    號判決（下稱原判決）駁回其再審之訴。上訴人對原判決再
    表不服，遂提起本件上訴。本件上訴人對於原判決上訴，除
    重述其在原審再審起訴狀之主張外，復謂內政部乃被上訴人
    之上級機關，既然對於同一事實已做成不同認定，並做成訴
    願決定書撤銷原處分，內政部所做成之訴願決定書認定之事
    實既然對被上訴人原認定之事實有所變更，自然應以內政部
    所認定之事實為基礎，而原確定判決既然是以被上訴人原認
    定之事實為判決基礎，今原認定之事實巳遭內政部訴願決定
    書變更，原判決自無維持之必要云云。本院經核上訴意旨，
    乃上訴人以其對法律上見解之歧異，就原審取捨證據、認定
    事實、適用法律之職權行使，指摘其為不當，且無涉法律見
    解具有原則上之重要情事，有由本院統一法律上意見或確認
    其意見之必要情形。上訴人提起上訴，不合首揭規定，不應
    許可，其上訴難謂合法，應予駁回。
三、依行政訴訟法第249條第1項前段、第104條、民事訴訟法第9
    5條、第78條，裁定如主文。
中    華    民    國    98    年    1     月    15    日
                    最高行政法院第三庭
                        審判長法官  高  啟  燦
                              法官  黃  淑  玲
                              法官  劉  介  中
                              法官  黃  合  文
                              法官  吳  慧  娟
以  上  正  本  證  明  與  原  本  無  異
中    華    民    國    98    年    1     月    16    日
                              書記官  邱  彰  德


司法院資訊處製作；財團法人民間司法改革基金會備份。
